【裁判字號】    95,訴,1264
【裁判日期】    951003
【裁判案由】    毒品危害防制條例
【裁判全文】
臺灣臺北地方法院刑事判決      九十五年度訴字第一二六四號
公  訴  人  臺灣臺北地方法院檢察署檢察官
被      告  甲○○
                    （現於臺灣臺北監獄執行中）
上列被告因違反毒品危害防制條例案件，經檢察官提起公訴（九
十五年度毒偵字第一六三三號），因被告於準備程序進行中就被
訴事實為有罪之陳述，且所犯非死刑、無期徒刑、最輕本刑為三
年以上有期徒刑之罪或高等法院管轄第一審案件，經告知簡式審
判程序之旨，並聽取檢察官、被告之意見後，經本院合議庭裁定
由受命法官獨任進行簡式審判程序審理判決如下：
    主  文
甲○○連續施用第一級毒品，處有期徒刑捌月，扣案注射針筒壹
支、鏟管壹支，均沒收。
    事  實
一、甲○○於民國九十四年間因施用第一級毒品海洛因案件，經
    依本院九十四年度毒聲字第九九號裁定，於九十四年四月一
    日入臺灣臺北看守所附設勒戒處所執行觀察、勒戒後，認有
    繼續施用毒品之傾向，依本院九十四年度毒聲字第二九四號
    裁定執行強制戒治，於九十五年一月十九日認無繼續執行強
    制戒治之必要而釋放出所，經臺灣臺北地方法院檢察署檢察
    官於九十五年二月十六日以九十五年度戒毒偵字第三十號為
    不起訴處分在案，惟仍未戒除施用毒品惡習，基於施用第一
    級毒品之概括犯意，自九十五年三月間某日起，至同年六月
    七日二十時許止，在其位於臺北市○○區○○路一七八巷三
    八號住處或其他不詳處所，以每三至七日一次之頻率，均以
    將海洛因摻水置入注射針筒注射血管之方式，連續多次施用
    第一級毒品海洛因，嗣於同年六月八日十五時十五分許，在
    臺北市○○區○○路二一二號前為警查獲，並扣得其所有供
    施用毒品使用之注射針筒及鏟管各一支。
二、案經臺北市政府警察局萬華分局報告臺灣臺北地方法院檢察
    署檢察官偵查起訴。
    理  由
一、上開犯罪事實，業據被告於警詢、偵查中及本院審理時均坦
    承不諱（九十五年度毒偵字第一六三三號偵卷第六至九、二
    五頁、本院準備程序筆錄、審判筆錄），被告為警查獲當日
    經警採尿送驗結果，呈嗎啡陽性反應，有臺灣檢驗科技股份
    有限公司濫用藥物尿液檢驗報告附卷可憑（同偵卷第三一頁
    ），且有注射針筒、鏟管各一支扣案可證（同偵卷第二八頁
    扣押物品目錄表），堪認被告自白連續施用第一級毒品犯罪
    情節屬實。被告於九十四年間因施用第一級毒品海洛因案件
    ，經依本院九十四年度毒聲字第九九號裁定，於九十四年四
    月一日入臺灣臺北看守所附設勒戒處所執行觀察、勒戒後，
    認有繼續施用毒品之傾向，依本院九十四年度毒聲字第二九
    四號裁定執行強制戒治，於九十五年一月十九日認無繼續執
    行強制戒治之必要而釋放出所，經臺灣臺北地方法院檢察署
    檢察官於九十五年二月十六日以九十五年度戒毒偵字第三十
    號為不起訴處分等情，復有臺灣高等法院被告前案紀錄表在
    卷可稽，並經本院調取該案卷宗核閱無誤，被告於前受強制
    戒治執行完畢釋放後，五年內再犯本案施用毒品犯行，亦堪
    採認，綜上，本案事證明確，被告犯行可以認定。
二、論罪科刑部分：
  (一)按行為後法律有變更者，適用行為時之法律，但行為後之法
    律有利於行為人者，適用最有利於行為人之法律，刑法第二
    條第一項定有明文，被告行為後，下列關於本件被告論罪科
    刑所應適用之刑法條文，業於九十四年二月二日修正公布，
    且依刑法施行法第十條之一規定，於九十五年七月一日生效
    施行。茲分述如下：
  1.被告行為後，刑法第五十六條連續犯之規定，業經修正公布
    刪除並施行，則被告之犯行，因行為後新法業已刪除連續犯
    之規定，此刪除雖非犯罪構成要件之變更，但顯已影響其刑
    罰之法律效果，自屬法律有變更，經比較新、舊法結果，仍
    應適用較舊法論以連續犯較有利於被告。
  2.修正前刑法第三十八條第一項第二款規定：供犯罪所用或犯
    罪預備之物，以屬於犯人者為限，得沒收之。但有特別規定
    者，依其規定；修正後刑法第三十八條第一項第二款，則將
    「犯人」修正為「犯罪行為人」。本件被告所有、供犯罪所
    用之物，於新舊法均得宣告沒收，新法並無較有利於被告；
    且沒收為從刑，應附屬於主刑，本件主刑所適用之法律既為
    舊法（後詳），沒收自亦應適用舊法。
  3.經上開所示個別比較新舊法及依最高法院二十四年上字第四
    六三四號判例就罪刑有關之一切情形綜其全部之結果而為比
    較後，仍以適用修正前刑法上開規定，較有利於被告，是依
    前開說明，自應適用該等修正前刑法之規定處斷。
  (二)核被告所為，係犯毒品危害防制條例第十條第一項之施用第
    一級毒品罪。被告施用毒品前後持有毒品之低度行為，為其
    施用之高度行為所吸收，不另論罪。被告先後多次施用第一
    級毒品犯行，時間緊接，方法相近，觸犯構成要件相同之罪
    名，為連續犯，依修正前刑法第五十六條之規定，以一罪論
    ，並加重其刑。爰審酌被告未藉由受強制戒治處分之機會戒
    除施用毒品惡習，顯見自制力不佳，且施用毒品戕害自身健
    康，及被告犯罪之動機、目的、手段、犯罪後之態度等一切
    情狀，量處如主文所示之刑。扣案注射針筒及鏟管各一支，
    為被告所有，供犯罪所用之物，而扣案注射針筒被告使用後
    曾經清洗，且經臺北市政府警察局初步鑑驗結果，並無毒品
    反應（同偵卷第七、十二頁），爰依修正前刑法第三十八條
    第一項第二款規定宣告沒收。
據上論斷，應依刑事訴訟法第二百七十三條之一第一項、第二百
九十九條第一項前段，毒品危害防制條例第十條第一項，刑法第
二條第一項前段、第十一條前段、修正前刑法第五十六條、第三
十八條第一項第二款，判決如主文。
本案經檢察官江貞諭到庭執行職務
中    華    民    國  九十五  年    十    月    三    日
                  刑事第五庭    法  官  高偉文
以上正本證明與原本無異。
如不服本判決，應於判決送達後十日內，向本院提出上訴狀。
                                書記官  張華瓊
中    華    民    國  九十五  年    十    月    三    日
附錄本案論罪科刑法條全文
毒品危害防制條例第十條
施用第一級毒品者，處六月以上五年以下有期徒刑。
施用第二級毒品者，處三年以下有期徒刑。


司法院資訊處製作；財團法人民間司法改革基金會備份。
